【裁判字號】    90,易,333
【裁判日期】    900815
【裁判案由】    傷害（家庭暴力）
【裁判全文】
臺灣基隆地方法院刑事判決                            九十年度易字第三三三號
    公  訴  人  臺灣基隆地方法院檢察署檢察官
    被      告  乙  ○
右列被告因家庭暴力之傷害案件，經檢察官提起公訴（九十年度偵字第一五七四號）
，本院判決如左︰
    主  文
乙○連續以加害生命之事，恐嚇他人致生危害於安全，處有期徒刑月，如易科罰金
，以佰元折算壹日，緩刑年。
被訴傷害部分公訴不受理。
    事  實
一、乙○（原名周阿明）與甲○○原係夫妻關係，二人於民國八十六年間協議離婚，
    甲○○於九十年一月間開始與彼二人結婚時之證婚人丙○○交往，乙○知情後心
    生妒怨，竟基於概括犯意，連續於：
  (一)九十年一月二十五日中午十二時許，前往基隆巿武聖街一九○之二六號丙○○姐
    姐戊○○住所，以加害生命之事，對戊○○恐嚇以：最好不要讓甲○○與丙○○
    繼續交往，要不然會讓你們家的人好看，到時候會出人命等語。復於同年月二十
    八日上午八時許，撥打戊○○行動電話，以加害身體之事恐嚇以：我告訴過你，
    你們要這樣搞，我會讓你難看，不會讓你們好過等語，均使戊○○心生畏懼。
  (二)九十年一月二十八日上午五時三十分許，前往丙○○位於基隆巿安和一街二巷二
    五號五樓住處，以拳頭毆打甲○○成傷（傷害部分業據甲○○撤回告訴），並對
    在場丙○○以加害生命之事恐嚇以：如果你們在一起的話，要讓你們死得很難看
    ，使丙○○心生畏懼。
  (三)九十年二月五日上午十一時許，利用與甲○○共同前往戶政事務所辦理小孩遷移
    戶口之機會，以自用小客車將甲○○載至基隆巿暖東峽谷產業道路後，對甲○○
    以加害自由之事恐嚇：本來想剪光你頭髮，如果你與丙○○不再交往，我就放過
    你們，不然將丙○○雙腿打殘廢，該你照顧他一輩子等語，使甲○○心生畏懼。
  (四)九十二月五日下午二時許再次前往丙○○上開住所，對丙○○以加害生命之事恫
    稱：如果你們在一起，我最多與你同歸於盡，大不了我去關或死而已等語，使丙○○心生畏懼。
二、案經甲○○、戊○○、丙○○告訴基隆巿警察局第四分局報告臺灣基隆地方法院
    檢察署檢察官偵查起訴。
    理  由
甲、有罪部分：
一、訊據被告乙○固承認確有於右揭時間、地點與告訴人甲○○、戊○○、丙○○等
    人就告訴人甲○○與丙○○交往乙事商討如何處理，惟矢口否認有何連續恐嚇告
    訴人甲○○、戊○○、丙○○等人之犯行，辯稱：伊有打告訴人甲○○一巴掌，
    也曾說過想要剪掉甲○○的頭髮，伊承認有打電話給告訴人戊○○，但沒有恐嚇
    ，也沒有在告訴人甲○○面前拿出剪刀云云。經查：
  (一)右揭犯罪事實，業據告訴人甲○○、戊○○、丙○○迭於警訊、偵查及本院調查
    中指訴明確，核與證人即告訴人丙○○、戊○○之父丁○○於本院調查中證稱被
    告確曾二度前來告訴人丙○○住處，並恐嚇以「如果你們在一起的話，要讓你們
    死得很難看」、「如果你們繼續在一起，要讓你們好看」等情（本院九十年七月
    五日訊問筆錄參照）大致相符。
  (二)參以告訴人戊○○、丙○○與被告間並無仇恨怨隙，告訴人甲○○與被告原為夫
    妻，並無故意誣陷被告入罪之動機，另被告確曾於九十年一月二十八日撥打告訴
    人戊○○之行動電話之情，有被告持用之0000000000號通訊門號當日
    通聯紀錄一份在卷可參，而被告於偵查中亦自承曾說過想要剪掉告訴人甲○○之
    頭髮（臺灣基隆地方法院檢察署九十年度偵字第一五七四號偵查卷第十六頁反面
    參照），益見告訴人指訴並非無據，是被告所辯應為卸責之詞，尚不足採。
  (三)至告訴人甲○○雖指稱被告於九十年二月五日將其載至暖東峽谷產業道路附近時
    ，曾拿出一把剪刀對其恐嚇，惟此為被告所堅決否認，辯稱當日係邀告訴人甲○○聊天，車內並無剪刀等語，此外復查無其他積極證據堪認有此事實，告訴人甲○○此部分之指訴（即被告手持剪刀），尚難採信。
  (四)事證明確，被告犯行堪可認定，應依法論科。
二、核被告所為，係犯刑法第三百零五條之以加害生命、身體、自由之事，恐嚇他人
    致生危害於安全罪。其先後多次恐嚇犯行，時間緊接，所犯係犯罪基本構成要件
    相同之罪，顯係基於概括犯意而為之，應依連續犯論以加害生命之事恐嚇之一罪
    ，並依法加重其刑。爰審酌被告係因無法接受前妻與昔日證婚友人交往之事實，
    一時忿恨失慮始出言恐嚇，所生危害非鉅，且告訴人三人均當庭表示願意原諒被
    告等一切情狀，量處如主文所示之刑示懲，並諭知易科罰金之折算標準。又查被
    告前未曾受有期徒刑以上刑之宣告，有臺灣高等法院被告全國前案紀錄表一紙附
    卷可稽，本院認其經此偵、審教訓後，當知警惕，應無再犯之虞，因認其所受宣
    告之刑，以暫不執行為適當，併予宣告緩刑三年，以勵來茲，用啟自新。
乙、不另為無罪諭知部分：
一、查公訴人另於起訴書之犯罪事實欄中載明被告係以自用小客車將告訴人甲○○「
    強載」至基隆市暖東峽谷產業道路，應係認被告另涉犯刑法第三百零二條之剝奪
    他人行動自由罪，公訴人雖未引用上開法條，然既於事實欄已明確記載此部分犯
    罪事實，本院依法自應併予審理，應先敘明。
二、按犯罪事實應依證據認定之，無證據不得推定其犯罪事實；又不能證明被告犯罪
    者，應諭知無罪之判決；刑事訴訟法第一百五十四條、第三百零一條第一項分別
    定有明文。又犯罪事實之認定，應憑真實之證據，倘證據是否真實尚欠明確，自
    難以擬制推測之方法，為其判斷之基礎；而認定犯罪事實之證據係指足以認定被
    告確有犯罪行為之積極證據而言，該項證據自須適合於被告犯罪事實之認定，始
    得採為斷罪資料，最高法院著有五十三年度臺上字第六五六號、二十九年度上字
    第三一○五號判例可參。又以被害人之陳述作為認定犯罪之依據時，必其陳述並
    無瑕疵，且就其他方面調查又與事實相符，始得採為論罪科刑之根據；且告訴人
    之告訴，係以使被告受刑事訴追為目的，是其陳述是否與事實相符，仍應調查其
    他證據以資審認（最高法院五十二年度臺上字第一三○○號、六十六年度臺上字
    第三○九九號判例意旨均參照）。
三、經查，告訴人甲○○初於警訊中陳稱被告以要幫小孩遷戶口為由約彼外出，並未
    指訴被告有何妨害自由犯行，而被告亦堅決否認有何強載告訴人甲○○之妨害自
    由犯行，辯稱當時係辦完戶口後邀約告訴人甲○○前去暖東峽谷聊天，途中甲○○並未表示要下車等語，兩者陳述互核相符；且在被告並未施以任何不法腕力下
    ，告訴人如無意願隨同被告前往暖東峽谷，應可打開車窗呼救或利用途中汽車暫
    停機會打開車門逃脫，何以仍願一路隨同前往暖東峽谷？是以在缺乏其他積極證
    據相佐下，尚難僅憑告訴人甲○○嗣於偵查及本院調查中之指訴，遽認被告有何
    妨害自由之犯行，此部分不能證明被告犯罪，原應為無罪之諭知，惟公訴意旨應
    係認此部分與前開論罪部分有目的、方法間之牽連犯之裁判上一罪關係，爰不另
    為無罪之諭知，附此敘明。
丙、公訴不受理部分：
一、公訴意旨另以被告於九十年一月二十八日上午五時三十分許，前往丙○○位於基
    隆巿安和一街二巷二五號五樓住所，以拳頭毆打甲○○，致其受有上嘴唇０．２
公分表淺撕裂傷、右膝２×４公分瘀傷、右手背０．５公分擦傷等傷害，因認被
    告涉犯刑法第二百七十七條第一項之傷害罪等語。
二、按告訴乃論之罪，告訴人於第一審辯論終結前得撤回其告訴，又告訴經撤回者，
    應諭知不受理之判決，刑事訴訟法第二百三十八條第一項、第三百零三條第三款
    分別定有明文。
三、查本件告訴人甲○○告訴被告乙○傷害案件，起訴書認係觸犯刑法第二百七十七
    條第一項之傷害罪，依同法第二百八十七條前段之規定，須告訴乃論。茲據告訴
    人具狀撤回告訴，依照首開說明，被告被訴傷害部分，自應諭知不受理之判決。
丁、據上論斷，應依刑事訴訟法第二百九十九條第一項前段、第三百零三條第三款，
    刑法第五十六條、第三百零五條、第四十一條第一項、第七十四條第一款，罰金
    罰鍰提高標準條例第一條前段、第二條，判決如主文。
本案經檢察官劉嶽承到庭執行職務。
中      華      民      國    九十      年      八      月     十五     日
                                  臺灣基隆地方法院刑事第二庭
                                      審判長法  官  邱 志 平
                                            法  官  蔡 岱 霖
                                            法  官  楊 皓 清
右正本證明與原本無異。
對於本件判決如有不服，應於收受送達後十日內，向本院提出上訴書狀，上訴於臺灣
高等法院，並按他造當事人之人數附具繕本。
                                            書記官  邱 李 和
中      華      民      國    九十      年      八      月     十六     日
附錄論罪法條
刑法第三百零五條：
以加害生命、身體、自由、名譽、財產之事恐嚇他人，致生危害於安全者，處二年以
下有期徒刑、拘役或三百元以下罰金。


司法院資訊處製作；財團法人民間司法改革基金會備份。
